【裁判字號】    96,聲,601
【裁判日期】    970115
【裁判案由】    返還提存物
【裁判全文】
臺灣基隆地方法院民事裁定               96年度聲字第601號
聲  請  人  戊○○
相  對  人  甲○○
            丁○○
            乙○○
            丙○○
上列聲請人聲請返還提存物事件，本院裁定如下：
    主  文
聲請駁回。
聲請程序費用由聲請人負擔。
    理  由
一、按返還提存物，依民事訴訟法第106條準用第104條之規定，
    須符合下列情形之一：(一)應供擔保之原因消滅者。(二)供擔保
    人證明受擔保利益人同意返還者。(三)訴訟終結後，供擔保人
    證明已定二十日以上之期間，催告受擔保利益人行使權利而
    未行使，或法院依供擔保人之聲請，通知受擔保利益人於一
    定期間內行使權利並向法院為行使權利之證明而未證明者。
    。又所謂「訴訟終結」，除本來意義即狹義之訴訟終結外，
    如在假扣押或假處分以後未提起本案訴訟者，即宜從廣義解
    釋，而認為包括執行程序終結在內，是債權人如已撤銷假扣
    押或假處分裁定，並撤回其假扣押或假處分執行之聲請，或
    已另經其他債權人聲請調卷執行完畢者，均與此之所謂「訴
    訟終結」相當。
二、本件聲請意旨略以：聲請人與相對人間侵權行為損害賠償事
    件，聲請人前依本院88年度裁全字第827號民事假扣押裁定
    ，為擔保假扣押，曾提供面額新臺幣（下同）10萬元之慶豐
    商業銀行高雄分行可轉讓定期存單為擔保，並以本院88年度
    存字第878號擔保提存事件提存後，再聲請本院以90年度聲
    字第55號裁定變換提存物，並以90年度存字第797號擔保提
    存事件提存如主文第1項所示之擔保物在案；因兩造已於臺
    灣高等法院高雄分院91年8月20日90年度上易字第226號損害
    賠償事件達成訴訟上和解，該訴訟已終結，聲請人並已定20
    日以上期間催告受擔保利益人即相對人行使權利而未行使，
    故聲請返還提存物等語。
三、經查，聲請人上開聲請，固據提出上開提存書、假扣押裁定
    、變換提存物裁定、和解筆錄、高雄地方法院郵局96年11月
    23日第3619、3620號存證信函、96年7月31日第2473、2474
    號存證信函暨掛號郵件收件回執等件影本為證，然經本院調
    閱上開提存、假扣押、假扣押執行卷宗查證結果，聲請人雖
    曾向臺灣高雄地方法院以相對人甲○○、丁○○、乙○○及
    第三人陳清財（即陳聿齊）為被告提起訴訟，經臺灣高雄地
    方法院以89年度訴字第989號受理，並與相對人甲○○、丁○○於91年8月20日於臺灣高等法院高雄分院言詞辯論時當
    庭和解，就相對人乙○○及第三人陳清財（即陳聿齊）部分
    撤回上訴，該部分於91年10月21日確定，有附於假扣押執行
    卷之民事判決確定證明書可稽，聲請人復於96年7月31日、
    96年11月23日分別以存證信函定20日之期間催告相對人乙○○、丙○○、甲○○、丁○○行使權利，但聲請人並未釋明
    上開民事訴訟中之當事人即第三人陳清財（即陳聿齊）是否
    為相對人丙○○，則聲請人主張其與相對人丙○○間已具備
    狹義之訴訟終結要件云云，已屬無據；聲請人雖另於96年7
    月31日聲請本院撤銷上開88年度裁全字第827號民事假扣押
    裁定，經本院於96年8月24日以96年度裁全聲字第68號撤銷
    假扣押裁定，該裁定於96年10月16日確定，惟聲請人在撤銷
    假扣押裁定確定前之96年7月31日，即以高雄地方法院郵局
    第2473號存證信函催告相對人丙○○行使權利，不符合訴訟
    終結後，供擔保人證明已定20日以上之期間，催告受擔保利
    益人行使權利而未行使之要件，是聲請人聲請返還提存物，
    於法不合，不應准許。
四、依民事訴訟法第95條、第78條，裁定如主文。
中    華    民    國    97    年    1    月    15    日
                  民事庭法  官  林李達
以上正本係照原本作成
如不服本裁定應於送達後10日內向本院提出抗告狀，並繳納抗告
費新臺幣1000元。
中    華    民    國    97    年    1    月    15    日
                        書記官  林建清


司法院資訊處製作；財團法人民間司法改革基金會備份。
